臺灣臺中地方法院刑事判決　　 100年度訴字第341號
公　訴　人　臺灣臺中地方法院檢察署檢察官
被　　　告　張哲瑋
指定辯護人　本院公設辯護人　蔡育萍
上列被告因毒品危害防制條例案件，經檢察官提起公訴（99年度
偵字第22041號），本院判決如下：
    主    文
張哲瑋共同犯販賣第三級毒品罪，未遂，處有期徒刑壹年肆月。
扣案行動電話壹支（含0000000000門號SIM卡壹枚）
沒收。
    事    實
一、張哲瑋（綽號「瑋瑋」）明知愷他命（Ketamine，俗稱Ｋ他
    命）屬毒品危害防制條例所列管，且經行政院公告規範之第
    三級毒品，不得販賣，竟基於販賣愷他命毒品以營利之犯意
    ，持用扣案其所有之0000000000號行動電話，於民國99年9
    月3日凌晨1時30分許，接獲國中同學張堅偉以0000000000號
    來電，要購買新臺幣（下同）2,000元之愷他命，張哲瑋隨
    即於同日凌晨1時35分、1時44分許，撥打其兄張焜傑（另案
    偵查中）持用之0000000000號行動電話，告知有朋友要購買
    之毒品種類、數量、金額後，張焜傑即與張哲瑋共同基於販
    賣愷他命以營利之犯意聯絡，由張哲瑋前往臺中市之一中商
    圈附近，向張焜傑取得約5公克之愷他命一包，嗣於同日凌
    晨2時5分許，張哲瑋將該包愷他命送到張堅偉正在上班之臺
    中市○○○路之銀櫃KTV門口，撥打電話叫張堅偉出來，然
    因張堅偉表示要賒帳，張哲瑋不願意，雙方交易遂未成功，
    張哲瑋即將該包愷他命還給張焜傑。嗣於99年9月21日下午3
    時30分許，為警拘提張哲瑋到案並持本院99年度聲搜字第
    3248號搜索票執行搜索，扣得上開張哲瑋所有供販毒聯絡用
    之0000000000號行動電話1支，而查獲上情。
二、案經台灣台中地方法院檢察署檢察官指揮內政部警政署臺中
    港務局報告偵查起訴。
    理    由
一、證據能力：
  (一)按被告以外之人於偵查中向檢察官所為之陳述，除顯有不可
    信之情況者外，得為證據，刑事訴訟法第159條之1第2項定
    有明文。查證人張堅偉於偵查中具結後向檢察官所為證詞，
    經核並無顯不可信之情形，依上開規定，有證據能力。
  (二)復按被告以外之人於審判外之陳述，雖不符前四條（指刑事
    訴訟法第159條之1至第159條之4）之規定，而經當事人於審
    判程序同意作為證據，法院審酌該言詞陳述或書面陳述作成
    之情況，認為適當者，亦得為證據。刑事訴訟法第159條之5
    第1項亦有明文，查證人張堅偉於警詢之證詞，為當事人同
    意有證據能力，且經審酌該言詞陳述作成時之情況，並無不
    適當之情事，應有證據能力。
  (三)本案乃依法監聽，有本院99年聲監字第001400號通訊監察書
    附卷可憑（警卷第36-37頁反面），依該監聽內容製成之監
    聽譯文並經當事人同意有證據能力，是本判決引用之通訊監
    察之譯文自具有證據能力。
二、上開事實，業據被告張哲瑋於警詢（見內政部警政署台中港
    務警察局卷，下稱警卷，第1-9頁）、偵查（99年度偵字第
    22041號卷，下稱偵卷，第12、13頁）及本院審理中坦承不
    諱，與證人張堅偉於警詢（偵卷第52-55頁）、偵查中（偵
    卷第61-63頁）證述大致相符，雖證人張堅偉證稱此次有與
    被告交易成功，然與被告自白不符，且依照警卷第22頁所示
    99年9月3日2時15分49秒被告與其胞兄張焜傑之通訊監察譯
    文內容，被告確實有向張焜傑抱怨張堅偉「搞那一招」，張
    焜傑並說「直接走掉就好了...你給我拿回來喔，不然你家
    別住了」等語，是應認被告所述因為張堅偉要賒欠，故伊沒
    有將愷他命交給張堅偉，而係依照張焜傑之要求把愷他命還
    給張焜傑之自白，係與事實相符，而堪採信，本案尚難僅憑
    張堅偉之證詞，逕認被告此次販賣毒品犯行既遂。此外，復
    有被告使用0000000000號行動電話分別與張堅偉（使用0000
    000000號行動電話）、張焜傑（使用0000000000號行動電話
    ）聯絡之通訊監察譯文在警卷第21、22頁可稽。綜上，被告
    販賣愷他命未遂之犯行事證明確，可堪認定，應依法論科。
三、核被告所為，係違反毒品危害防制條例第4條第6項、第3項
    之販賣第三級毒品未遂罪。其與胞兄張焜傑就本次販賣愷他
    命未遂犯行，有犯意聯絡、行為分擔，應為共同正犯，雖被
    告於本院訊問時，稱本案毒品係向另一名跟張焜傑同時在場
    、綽號「阿志」之不詳友人所拿，並非向張焜傑所拿，然依
    照上開監聽譯文和被告警詢、偵查中歷次所述，從未提及該
    「阿志」，均係直接與張焜傑聯絡、取得毒品、交還毒品，
    堪認被告於本院訊問時所述，應係顧及親情，而事後捏造「
    阿志」之不實說詞，不足採信。被告並未與張堅偉完成交易
    ，尚屬未遂，依刑法第25條第2項之規定減輕其刑；又其於
    偵、審中自白，依照毒品危害防制條例第17條第2項之規定
    遞減輕其刑。被告經兩次減刑後，難謂仍有何情輕法重，量
    以最低刑仍屬過重之情形，是尚難認有何再依辯護人請求，
    援引刑法第59條減輕其刑之必要，附此敘明。
四、爰審酌被告國中畢業、犯罪時年僅19歲，尚未成年，販賣2,
    000元愷他命之交易亦未完成，並未實際獲利，貨源為其胞
    兄張焜傑之犯罪動機、品行、生活狀況及其於犯罪後自警詢
    起坦承不諱，犯後態度良好等一切情狀，量處如主文所示之
    刑。扣案之行動電話（含0000000000號SIM卡1枚），為被告
    所有供本案犯罪聯絡用之物品，經其坦承在卷，應依毒品危
    害防制條例第19條第1項之規定宣告沒收。至於共犯張焜傑
    使用之0000000000號行動電話並未扣案，且張焜傑尚未偵查
    終結，該電話所有權歸屬尚不明確，為免執行困難，爰不予
    宣告沒收，附此敘明。
應依刑事訴訟法第299條第1項前段，毒品危害防制條例第4條第6
項、第3項、第17條第2項、第19條第1項，刑法第11條前段、第
28條、第25條第2項，判決如主文。
中　　華　　民　　國　 100　　年　　3 　　月　　25　　日
                  刑事第十八庭  審判長法　官　郭書豪
                                      法　官　林世民
                                      法　官　蕭一弘
以上正本證明與原本無異。
如不服本判決應於收受送達後10日內向本院提出上訴書狀，並應
敘述具體理由；其未敘述上訴理由者，應於上訴期間屆滿後20日
內向本院補提理由書（均須按他造當事人之人數附繕本）「切勿
逕送上級法院」。
　　　　                              書記官  黃士益
中　　華　　民　　國　 100　　年　　3 　　月　　25　　日
附錄本案論罪科刑法條全文：
毒品危害防制條例第4條第6項、第3項
製造、運輸、販賣第三級毒品者，處5年以上有期徒刑，得併科
新臺幣7百萬元以下罰金。
前五項之未遂犯罰之。
